【裁判字號】    90,台上,4432
【裁判日期】    900719
【裁判案由】    違反懲治盜匪條例
【裁判全文】
最高法院刑事判決                                九十年度台上字第四四三二號
    上  訴  人  甲○○
右上訴人因違反懲治盜匪條例案件，不服台灣高等法院中華民國九十年三月十六日第
二審判決（九十年度上訴字第九六四號，起訴案號：台灣桃園地方法院檢察署八十九
年度偵字第一九二八○號），提起上訴，本院判決如左：
    主  文
上訴駁回。
    理  由
按刑事訴訟法第三百七十七條規定，上訴於第三審法院，非以判決違背法令為理由，
不得為之。是提起第三審上訴，應以原判決違背法令為理由，係屬法定要件。如果上
訴理由狀並未依據卷內訴訟資料，具體指摘原判決不適用何種法則或如何適用不當，
或所指摘原判決違法情事，顯與法律規定得為第三審上訴理由之違法情形，不相適合
時，均應認其上訴為違背法律上之程式，予以駁回。本件上訴意旨略稱：原判決以上
訴人上訴逾期為由駁回上訴人在第二審之上訴，惟原判決計算上訴期間並未扣除九十
年二月十七日星期六及十八日星期日例假日期間，且上訴人係於民國九十年二月十九
日即向桃園看守所提出上訴書狀，此有上訴狀日期欄及收受書狀之文書員可資證明，
上訴人上訴並無逾期等語。
惟按上訴期間為十日，自送達判決後起算；期間之計算，依民法之規定，刑事訴訟法
第三百四十九條前段、第六十五條分別定有明文。又以日、星期、月或年定期間者，
其始日不算入。於一定期間內，應為意思表示，其期間之末日為星期日、紀念日或其
他休息日時，以其休息日之次日代之，此觀民法第一百二十條第二項、第一百二十二
條之規定自明。本件上訴人係於九十年二月七日收受原第一審法院判決正本之送達，
有送達證書附卷可稽，計算其上訴期間十日，始日不算入，期間末日為九十年二月十
七日，適為星期六，加上連續假日同月十八日為星期日計算，應以例假日之次日代之
，亦即其上訴期間算至同年月十九日屆滿。茲上訴人係遲至同年月二十日始提出上訴
，其上訴狀所簽蓋台灣桃園看守所收狀日期確係九十年二月二十日，亦有該上訴狀附
卷（原審卷第六頁至第八頁）可憑，原判決以上訴人上訴已逾十日上訴期間，其上訴
違背法律上之程式，不經言詞辯論而予駁回，自無不合。上訴意旨空言指稱其於九十
年二月十九日即向台灣桃園看守所提出上訴書狀一節，則核與其上訴狀簽收日期不符
，顯未依據卷內訴訟資料而為指摘原判決違背法令，其上訴違背法律上之程式，應予
駁回。
據上論結，應依刑事訴訟法第三百九十五條前段，判決如主文。
中      華      民      國     九十     年      七      月     十九     日
                              最高法院刑事第十二庭
                                  審判長法官  呂  潮  澤
                                        法官  陳  世  雄
                                        法官  孫  增  同
                                        法官  林  開  任
                                        法官  蕭  權  閔
      右正本證明與原本無異
                                              書  記  官
中      華      民      國     九十     年      七      月    二十四    日


司法院資訊處製作；財團法人民間司法改革基金會備份。
